臺灣臺中地方法院刑事判決　　　　　　　　　　　　九十三年度訴字第一八四四號
　　公　訴　人　臺灣臺中地方法院檢察署檢察官
　　被　　　告　甲○○
　　指定辯護人　本院公設辯護人　丙○○
　　被　　　告　乙○○
　　選任辯護人　郭隆偉律師
右列被告等因違反槍砲彈藥刀械管制條例案件，經檢察官提起公訴（九十三年度偵字
第八八五六號），本院判決如左：
    主  文
甲○○、乙○○共同未經許可，製造可發射子彈具有殺傷力之槍枝，各處有期徒刑捌
年，各併科罰金新臺幣伍拾萬元，罰金如易服勞役，均以罰金總額與陸個月之日數比
例折算。扣案如附表壹編號一至五所示之物品、如附表壹編號六、八、十所示之鑑驗
試射所餘的彈殼柒顆、如附表壹編號七所示之無法擊發的子彈壹顆及鑑驗試射所餘的
彈殼貳顆、如附表壹編號九所示之無法擊發的子彈顆、如附表壹編號十一所示之無
法擊發的子彈顆及鑑驗試射所餘的彈殼貳顆、如附表壹編號十二至十七所示之物品
及附表貳所示之物品均沒收。
    事  實
一、甲○○曾於民國八十八年間，因竊盜及贓物案件，經臺灣苗栗地方法院於八十九
    年四月八日，以八十八年度易字第八ＯＯ號分別判處有期徒刑二年及五月確定。
    次於八十八年間，因毒品危害防制條例案件，經臺灣苗栗地方法院於八十九年二
    月二十一日，以八十八年度易字第一一六一號判處有期徒刑五月確定。又於八十
    九年間，因違反槍砲彈藥刀械管制條例案件，經臺灣苗栗地方法院於八十九年十
    一月五日，以八十九年度易字第四八Ｏ號判處有期徒刑三月確定。嗣經臺灣苗栗
    地方法院於九十年二月十三日，以九十年度聲字第一四三號，就前開四個有期徒
    刑，定其應執行之刑為有期徒刑二年十一月確定。甲○○於八十九年八月十七日
    入監服刑，於九十一年一月三日假釋出監，刑期至九十二年二月十六日始行期滿
    。惟甲○○於假釋期間，復因竊盜案件，經臺灣苗栗地方法院於九十二年八月十
    二日，以九十二年度易字第八號判處有期徒刑一年六月確定，並於九十三年五月
    六日入監接續執行前開有期徒刑及經撤銷假釋後之殘刑一年六日。乙○○曾八十
    三年間，因違反槍砲彈藥刀械管制條例案件，經臺灣新竹地方法院於八十三年六
    月十二日，以八十三年度訴字第二三二號判處有期徒刑七月確定。同年間因違反
    麻醉藥品管理條例案件，經臺灣新竹地方法院於八十三年十一月二十八日，以八
    十三年度易字第一四三三號判處有期徒刑四月確定。嗣經臺灣新竹地方法院於八
    十四年一月六日，以八十四年度聲字第六號，就前開二個有期徒刑，定其應執行
    之刑為有期徒刑九月確定。乙○○於八十四年八月十日入監服刑，於八十五年四
    月十九日執行完畢。次於八十六年間，因違反槍砲彈藥刀械管制條例案件，經臺
    灣苗栗地方法院於八十七年一月十八日，以八十六年度易字第七Ｏ七號判處有期
    徒刑六月，如易科罰金，以三百元折算一日，並於八十七年三月十三日易科罰金
    執行完畢。又於九十一年間，因違反槍砲彈藥刀械管制條例案件，經臺灣高等法
    院臺中分院於九十三年三月二十六日，以九十二年度上訴字第二二一七號判處有
    期徒刑一年十月，併科罰金新臺幣（下同）五十萬元確定，並於九十三年六月四
    日入監執行前開有期徒刑。
二、詎甲○○於假釋期間、乙○○於前開違反槍砲彈藥刀械管制條例案件判決確定後
    ，均猶不知悛悔警惕，明知非經中央主管機關許可，不得製造可發射子彈具有殺
    傷力之槍枝及子彈，竟共同基於未經許可，製造可發射子彈具有殺傷力之槍枝及
    子彈的犯意聯絡，先透過網路或在臺中市○○路某模型店購買仿ＢＥＲＥＴＴＡ
    廠９２ＦＳ型半自動手槍製造之玩具手槍二支、仿ＢＥＲＥＴＴＡ廠８４型半自
    動手槍製造之玩具手槍一支、玩具金屬彈殼七十五顆，再於九十三年四月間，接
    續在乙○○位於臺中市○○區○○街一Ｏ八號九樓之一租屋處，以附表貳所示之
    工具，製造如附表壹編號一至五所示之土造金屬槍管六支（其中如附表壹編號五
    的土造金屬槍管為半成品），或貫通如附表壹編號十七所示之玩具金屬槍管一支
    ，再將附表壹編號一至三所示之土造金屬槍管三支，分別換裝在前開購得之玩具
    手槍上，而製造成如附表壹編號一至三所示之可發射子彈具有殺傷力之槍枝三支
    ，並以如附表壹編號十四所示同種之建築工業用彈及如附表壹編號十五所示同種
    之玩具底火帽作為打擊底火，於土造子彈上加裝直徑９．２ＭＭ金屬彈頭或於玩
    具金屬彈殼加裝如附表壹編號十六所示同種之直徑約６ＭＭ鋼珠、或加裝８．６
    ＭＭ金屬彈頭，而製造如附表壹編號六所示具有殺傷力之土造子彈二顆、如附表
    壹編號八、十所示具有殺傷力之改造子彈五顆及如附表壹編號七所示不具殺傷力
    之土造子彈三顆、如附表壹編號九、十一、十二所示之不具殺傷力的改造子彈十
    二顆。嗣因警方接獲民眾檢舉名為「阿浩」、「阿順」的男子，在「君太大飯店
    」（址設臺中市○○路○段二七八號）持有槍械、毒品，遂於九十三年五月五日
    下午前往「君太大飯店」盤查。同日下午一時四十五分許，警方在「君太大飯店
    」第一停車場路口旁，查獲具通緝犯身分的甲○○，經取得甲○○同意後執行搜
    索，在甲○○身上及其駕駛之車號Ｘ５－８７４７號自用小客車後車廂內，查扣
    仿ＢＥＲＥＴＴＡ廠９２ＦＳ型半自動手槍製造之玩具手槍換裝土造金屬槍管改
    造而成之改造手槍一支（槍枝管制編號0000000000號，經鑑定結果具
    有殺傷力）、仿ＢＥＲＥＴＴＡ廠９２ＦＳ型半自動手槍製造之玩具手槍換裝土
    造金屬槍管改造而成之改造手槍一支（槍枝管制編號0000000000號，
    經鑑定結果具有殺傷力）、仿ＢＥＲＥＴＴＡ廠８４型半自動手槍製造之玩具手
    槍換裝土造金屬槍管改造而成之改造手槍一支（槍枝管制編號00000000
    00號，經鑑定結果具有殺傷力）、仿半自動手槍外型製造之玩具手槍一支（欠
    缺彈匣，槍枝管制編號0000000000號，經鑑定結果不具殺傷力）、義
    大利ＶＡＬＴＲＯ廠９８ＣＩＶＩＬ型口徑９ＭＭ之模型槍一支（欠缺槍管，槍
    枝管制編號0000000000號，經鑑定結果不具殺傷力）、仿ＧＬＯＣＫ
    廠２７型半自動手槍製造之玩具手槍一支（槍枝管制編號0000000000
    號，經鑑定結果不具殺傷力）、土造金屬槍管二支、土造金屬槍管半成品一支、
    土造子彈二顆（具直徑９．２ＭＭ金屬彈頭，經鑑定結果具殺傷力）、土造子彈
    三顆（具直徑９．２ＭＭ金屬彈頭，經鑑定結果不具殺傷力）、改造子彈二顆（
    玩具金屬彈殼加裝直徑約６ＭＭ鋼珠組合而成，經鑑定結果具殺傷力）、改造子
    彈三顆（玩具金屬彈殼加裝直徑６ＭＭ鋼珠組合而成，經鑑定結果不具殺傷力）
    、改造子彈三顆（玩具金屬彈殼加裝直徑約８．６ＭＭ金屬彈頭組合而成，經鑑
    定結果具殺傷力）、改造子彈五顆（玩具金屬彈殼加裝直徑約８．６ＭＭ金屬彈
    頭組合而成，經鑑定結果不具殺傷力）、改造子彈四顆（玩具金屬彈殼加裝直徑
    約８．６ＭＭ金屬彈頭組合而成，欠缺火藥、底火，非為子彈完整結構，經鑑定
    結果不具殺傷力）、玩具金屬彈殼五十三顆、玩具底火帽一百八十一顆、小型銼
    刀六支、起子組一組、玩具槍滑套四個、玩具槍之配件固定架一個、玩具槍彈匣
    四個、玩具金屬槍管一支（槍管已貫通）、玩具金屬槍管三支（內具阻鐵）、金
    屬彈簧一包；於同日下午二時許，在「君太大飯店」第二停車場內，查獲疑似「
    阿浩」的男子乙○○，經取得乙○○的同意後執行搜索，在乙○○駕駛之車號１
    １７８－ＨＢ號自用小客車後庫廂內，查扣仿步槍外型製造之玩具空氣長槍一支
    （含長、短鋼瓶各一支，槍枝管制編號0000000000號，經鑑定結果不
    具殺傷力）；再於同日下午四時十五分許，經警方取得乙○○的同意，偕同乙○
    ○前往臺中市○○區○○街一Ｏ八號九樓之一進行搜索，當場查扣建築工業用彈
    十五顆、鋼珠一包、鑽床一台、砂輪二台、虎鉗一台、鑽頭八支、仿ＧＬＯＣＫ
    廠１７型半自動手槍製造之玩具手槍一支（槍枝管制編號0000000000
    號，經鑑定結果不具殺傷力）、仿ＧＬＯＣＫ廠１８Ｃ型半自動手槍製造之玩具
    手槍一支（經鑑定結果不具殺傷力）、滅音管二支、玩具槍滑套一個、玩具槍彈
    匣一個，因而查悉上情。
三、案經臺中縣警察局豐原分局報告臺灣臺中地方法院檢察署檢察官偵查起訴。
    理  由
一、訊據被告甲○○、乙○○均矢口否認有為右揭犯行，被告甲○○辯稱：警方在伊
    身上及伊駕駛之車號Ｘ５－８７４７號自用小客車後車廂內，查扣的仿ＢＥＲＥ
    ＴＴＡ廠９２ＦＳ型半自動手槍製造之玩具手槍換裝土造金屬槍管改造而成之改
    造手槍一支（槍枝管制編號0000000000號）、仿ＢＥＲＥＴＴＡ廠９
    ２ＦＳ型半自動手槍製造之玩具手槍換裝土造金屬槍管改造而成之改造手槍一支
    （槍枝管制編號0000000000號）、仿ＢＥＲＥＴＴＡ廠８４型半自動
    手槍製造之玩具手槍換裝土造金屬槍管改造而成之改造手槍一支（槍枝管制編號
    0000000000號）、仿半自動手槍外型製造之玩具手槍一支（槍枝管制
    編號0000000000號）、義大利ＶＡＬＴＲＯ廠９８ＣＩＶＩＬ型口徑
    ９ＭＭ之模型槍一支（槍枝管制編號0000000000號）、仿ＧＬＯＣＫ
    廠２７型半自動手槍製造之玩具手槍一支（槍枝管制編號0000000000
    號）、土造金屬槍管二支、土造金屬槍管半成品一支、子彈二十二顆、玩具金屬
    彈殼五十三顆、玩具底火帽一百八十一顆、小型銼刀六支、起子組一組、玩具槍
    滑套四個、玩具槍之配件固定架一個、玩具槍彈匣四個、玩具金屬槍管四支、金
    屬彈簧一包；在乙○○駕駛之車號１１７８－ＨＢ號自用小客車後庫廂內，查扣
    的仿步槍外型製造之玩具空氣長槍一支（含長、短鋼瓶各一支，槍枝管制編號0
    000000000號），為伊個人所有。而在臺中市○○區○○街一Ｏ八號九
    樓之一查扣的仿ＧＬＯＣＫ廠１７型半自動手槍製造之玩具手槍一支（槍枝管制
    編號0000000000號，經鑑定結果不具殺傷力）、仿ＧＬＯＣＫ廠１８
    Ｃ型半自動手槍製造之玩具手槍一支（經鑑定結果不具殺傷力）、滅音管二支、
    玩具槍滑套一個、玩具槍彈匣一個、建築工業用彈十五顆、鋼珠一包、鑽床一台
    、砂輪二台、虎鉗一台、鑽頭八支，則並非伊所有。前開個人扣案物品中，具有
    殺傷力的改造槍枝三支，是伊透過網路向自稱「天邊」的人，以二十二萬元的代
    價所購得，並附贈子彈成品、半成品、槍枝改造的半成品及彈簧。至於土造金屬
    槍管二支也是在網路上所購買的，準備再購買相同型式的槍身來組裝。而玩具底
    火帽是在模型店購買道具槍時即已附送的。警方在臺中市○○區○○街一Ｏ八號
    九樓之一查扣前開物品的房間，是伊向被告乙○○借住的，該址則為被告乙○○
    所承租的。伊會將扣案的玩具空氣長槍置於被告乙○○的車內，是因為伊的車輛
    送修時，向被告乙○○借車使用，並把前開故障的玩具空氣長槍置於車內準備送
    修。嗣因為該玩具空氣長槍沒有辦法修理，事後即忘記取出，且伊想該玩具空氣
    長槍又非違禁物，即未加以處理，伊確實並無任何製造槍枝、子彈的行為等語；
    被告乙○○辯稱：警方在臺中市○○區○○街一Ｏ八號九樓之一查扣的仿ＧＬＯ
    ＣＫ廠１７型半自動手槍製造之玩具手槍一支（槍枝管制編號00000000
    00號，經鑑定結果不具殺傷力）、仿ＧＬＯＣＫ廠１８Ｃ型半自動手槍製造之
    玩具手槍一支（經鑑定結果不具殺傷力）、滅音管二支、玩具槍滑套一個、玩具
    槍彈匣一個、建築工業用彈十五顆、鋼珠一包、鑽床一台、砂輪二台、虎鉗一台
    、鑽頭八支，是伊個人所有。前開個人扣案物品中，玩具手槍是伊在臺中市○○
    路模型店所購買的，鑽床是用來鑽玉石的，砂輪機是用來拋光玉石的，鋼珠是搭
    配彈弓用來射鳥的，建築工業用彈是搭配「喜格槍」用來裝掛釘的等語。惟查：
（一）前開經改造的槍枝三支及經改造或土造的子彈二十二顆，經送內政部警政署刑
      事警察局以性能檢驗法、試射法鑑驗結果，其中槍枝管制編號0000000
      000號的槍枝，認係由仿ＢＥＲＥＴＴＡ廠９２ＦＳ型半自動手槍製造之玩
      具手槍換裝土造金屬槍管改造而成之改造手槍，機械性能良好，可擊發適用子
      彈，認具殺傷力；其中槍枝管制編號0000000000號的槍枝，認係由
      依ＢＥＲＥＴＴＡ廠９２ＦＳ型半自動手槍製造之玩具手槍換裝土造金屬槍管
      改造而成之改造手槍，機械性能良好，可擊發適用子彈，認具殺傷力；其中槍
      枝管制編號0000000000號的槍枝，認係由仿ＢＥＲＥＴＴＡ廠８４
      型半自動手槍製造之玩具手槍換裝土造金屬槍管而成之改造手槍，機械性能良
      好，可擊發適用子彈，認具殺傷力；其中五顆子彈，認均係土造子彈五顆，具
      直徑９．２ＭＭ金屬彈頭，經試射結果，二顆可擊發，認具殺傷力，一顆無法
      擊發，認不具殺傷力，二顆可擊發，惟發射動能不足，認不具殺傷力；其中子
      彈五顆，認均係由玩具金屬彈殼加裝直徑約６ＭＭ鋼珠組合而成之改造子彈，
      經試射結果，二顆可擊發，認具殺傷力，三顆無法擊發，不具殺傷力；其中子
      彈八顆，均係均由玩具金屬彈殼加裝直徑約８．６ＭＭ金屬彈頭組合而成之改
      造子彈，三顆可擊發，認具殺傷力，三顆無法擊發，認不具殺傷力，二顆可擊
      發，惟發射動能不足，認不具殺傷力；其中子彈四顆，認均係玩具金屬彈殼加
      裝直徑約８．６ＭＭ金屬彈頭組合而成，欠缺火藥、底火，非為子彈完整結構
      ，不具殺傷力等情，有內政部警政署刑事警察局九十三年五月六日刑鑑字第Ｚ
      000000000號槍彈鑑定書、九十四年二月二十三日刑鑑字第Ｚ○○○
      ○○○○○○號函附卷可稽，堪認前開槍枝、子彈確係經過加工製造無訛。
（二）被告甲○○、乙○○雖矢口否認有製造槍枝、子彈之行為，然查：
  １、前開扣案物品的槍管八支，經送內政部警政署刑事警察局鑑驗結果，其中四支
      認均係玩具金屬槍管（一支槍管已貫通、三支內有具阻鐵）；其中二支認均係
      土造金屬槍管，且係內政部公告之槍砲彈藥主要組成零件；其中一支認係土造
      金屬槍管半成品；其中一支認係金屬棒等情，有內政部警政署刑事警察局九十
      四年二月二十三日刑鑑字第Ｚ○○○○○○○○○號函、內政部九十四年三月
      十七日內授警字第Ｚ○○○○○○○○○號函在卷足憑。苟被告甲○○、乙○
      ○僅係單純持有前開具有殺傷力的槍枝，並無製造槍枝的行為，何以會同時持
      有前開土造金屬槍管二支、土造金屬槍管半成品一支及已貫通槍管的玩具金屬
      槍管一支。雖被告甲○○於本院審理時辯稱：土造金屬槍管二支是伊透過網路
      所購買的，準備再購買相同型式的槍身來組裝等語，然其於本院行準備程序時
      卻陳稱扣案槍管係從之前收藏的道具槍拆解下來的等語，對於前開槍管的來源
      供述，顯然前後並不一致，已難令人採信。且若被告甲○○並無製造槍枝的能
      力，則其花錢購買的土造金屬槍管，豈非成為無用之物。以被告甲○○矛盾的
      陳述，適足認定前開辯詞係臨訟飾卸之詞，不足採信。而被告甲○○既持有土
      造金屬槍管半成品一支，而該金屬槍管半成品在製造完成前並無任何用處，苟
      被告甲○○無製造槍枝的能力，自亦不可能花錢購買該金屬槍管半成品，實則
      被告甲○○於本案審理過程，亦未陳稱該土造金屬槍管半成品係花錢購買。顯
      然，該金屬槍管半成品確係被告甲○○、乙○○尚未製造完成的半成品。準此
      ，適足認定被告甲○○、乙○○確有製造金屬槍管及改造玩具金屬槍管的能力
      。而前開如附表壹編號一至四所示之土造金屬槍管五支、如附表壹編號五所示
      之土造金屬槍管半成品一支、如附表壹編號十七所示之已貫通的玩具金屬槍管
      一支，確係被告甲○○、乙○○所製造。從而，亦足以認定被告甲○○、乙○
      ○確有製造如附表壹編號一至三所示之可發射子彈具有殺傷力之槍枝無訛。
  ２、扣案之工業用底火十五顆，經送內政部警政署刑事警察局鑑驗結果，認均係口
      徑Ｏ．二七吋建築工業用彈，經檢視結果，無彈頭結構，非為完整之子彈，認
      均不具殺傷力；子彈底火一百八十一顆，經送內政部警政署刑事警察局鑑定結
      果，認均係玩具底火帽。而經拆解送鑑扣案之子彈檢視，發現送鑑子彈中有使
      用與本案送鑑之子彈底火及工業用底火型式相同之玩具底火帽及建築工業用彈
      等情，有內政部警政署刑事警察局九十四年二月二十三日刑鑑字第Ｚ○○○○
      ○○○○○號函在卷足憑。足見被告甲○○、乙○○確有以扣案之建築工業用
      彈及玩具底火帽作為打擊底火，而製造如附表壹編號六所示具有殺傷力之土造
      子彈二顆、如附表壹編號八、十所示具有殺傷力之改造子彈五顆及如附表壹編
      號七所示不具殺傷力之土造子彈三顆、如附表壹編號九、十一所示之不具殺傷
      力的改造子彈。而前開建築工業用彈、玩具底火帽係分別在被告乙○○位於臺
      中市○○區○○街一Ｏ八號九樓之一租屋處及被告甲○○駕駛之車號Ｘ５－８
      ７４７號自用小客車後車廂內所查獲，且被告乙○○亦不否認該建築工業用彈
      為其個人所有，適足以證明被告乙○○、甲○○就製造子彈部分，有犯意聯絡
      及行為分擔。
  ３、扣案之玩具金屬彈殼五十三顆、土造子彈五顆（其中二顆具有殺傷力、三顆不
      具有殺傷力）、改造子彈十七顆（其中五顆具有殺傷力、十二顆不具有殺傷力
      ），經送內政部警政署刑事警察局先以鏡檢法作分類編號，其中玩具金屬彈殼
      五十三顆（予以編號１），共分為銀色彈殼五顆（予以編號１－１）、黃色彈
      殼四十一顆（予以編號１－２）、子彈彈殼七顆（予以編號１－３）。銀色彈
      殼隨機抽取一顆供鑑驗（予以編號１－１－１），由表層至內層分別為銀色金
      屬薄膜層（予以編號１－１－１－１）、銀色金屬層（予以編號１－１－１－
      ２）；黃色彈殼隨機抽取一顆供鑑驗（予以編號１－２－１），由表層至內層
      分別為黃色金屬薄膜層（予以編號１－２－１－１）、銀色金屬層（予以編號
      １－２－１－２）；子彈彈殼隨機抽取一顆供鑑驗（予以編號１－３－１），
      由圓筒狀暗黃色金屬彈頭（予以編號１－３－１－１）、暗黃色金屬彈殼上半
      部（予以編號１－３－１－２）及暗黃色金屬彈殼下半部（予以編號１－３－
      １－３）組成。土造子彈五顆（予以編號２），共分為彈殼（予以編號２－１
      ，實為第一次送鑑試射所餘之彈殼）、圓筒狀銀灰色金屬彈頭及暗黃色金屬彈
      殼組成之子彈一顆（予以編號２－２）、圓錐狀暗紅色金屬彈頭及暗黃色金屬
      彈殼組成之子彈一顆（予以編號２－３）、圓頭狀暗紅色金屬彈頭及暗黃色金
      屬彈殼組成之子彈一顆（予以編號２－４）。改造子彈十七顆（予以編號３）
      ，共分為彈殼四顆（實為第一次送鑑試射所餘之彈殼）及子彈十三顆，其中彈
      殼共分黃色彈殼二顆（予以編號３－１）、銀色彈殼一顆（予以編號３－２）
      、暗黃色彈殼下半部一顆（予以編號３－３）。黃色彈殼二顆隨機抽取一顆供
      鑑驗（予以編號３－１－１），由表層至內層分別為黃色金屬薄膜層（予以編
      號３－１－１－１）、銀色金屬層（予以編號３－１－１－１）；銀色彈殼由
      表層至內層分別為銀色金屬薄膜層（予以編號３－２－１）、銀色金屬層（予
      以編號３－２－２）。子彈十三顆，其中三顆均由圓頭狀銀灰色金屬彈頭及銀
      色金屬彈殼組成（予以編號３－４），銀色金屬彈殼層次計二層，由表層至內
      層分別為銀色金屬薄膜層、銀色金屬層；其中一顆（予以編號３－５）由圓筒
      狀暗黃色金屬彈頭（予以編號３－５－１）、暗黃色金屬彈殼上半部（予以編
      號３－５－２）及暗黃色金屬彈殼下半部（予以編號３－５－３）組成；其中
      三顆均由半圓錐狀暗黃色金屬彈頭、暗黃色金屬彈殼上半部及暗黃色金屬彈殼
      下半部組成（予以編號３－６）；其中子彈二顆，均由圓頭狀銀灰色金屬彈頭
      及黃色金屬彈殼組成，黃色金屬彈殼層，由表層至內層分別為黃色金屬薄膜層
      、銀色金屬層（予以編號３－７）；其中子彈四顆，均由圓筒狀銀灰色金屬彈
      頭及黃色金屬彈殼組成，黃色金屬彈殼層，由表層至內層分別為黃色金屬薄膜
      層、銀色金屬層（予以編號３－８），再以掃瞄式電子顯微鏡／Ｘ射線能譜分
      析法作材質比鑑結果，編號１（彈殼五十三顆）中未發現有外觀型態與編號２
      （土造子彈五顆）相似者，故二者無法相互比鑑。編號１（彈殼五十三顆）中
      編號１－１銀色彈殼隨機抽取一顆（編號１－１－１）之表層銀色金屬薄膜層
      （編號１－１－１－１，含鎳金屬元素成分）及內層銀色金屬層（編號１－１
      －１－２，含鋁、鋅等金屬元素成分），與編號３（改造子彈十七顆）中編號
      ３－２銀色彈殼之表層銀色金屬薄膜層（編號３－２－１，含鎳金屬元素成分
      ）及內層銀色金屬層（編號３－２－２，含鋁、鋅等金屬元素成分）相似。編
      號１（彈殼五十三顆）中編號１－２黃色彈殼隨機抽取一顆（編號１－２－１
      ）之表層黃色金屬薄膜層（編號１－２－１－１，含銅、鎳、鋅等金屬元素成
      分）及內層銀色金屬層（編號１－２－１－２，含鋁、鋅等金屬元素成分），
      與編號３（改造子彈十七顆）中編號３－１黃色彈殼隨機抽取一顆（編號３－
      １－１）之表層黃色金屬薄膜層（編號３－１－１－１，含銅、鎳、鋅等金屬
      元素成分）及內層銀色金屬層（編號３－１－１－２，含鋁、鋅等金屬元素成
      分）相似。編號１（彈殼五十三顆）中，編號１－３子彈隨機抽取一顆（編號
      １－３－１）之圓筒狀暗黃色金屬彈頭（編號１－３－１－１，含銅、鋅等金
      屬元素成分）、暗黃色金屬彈殼上半部（編號１－３－１－２，含銅、鋅等金
      屬元素成分）及暗黃色金屬彈殼下半部（編號１－３－１－３，含銅、鋅等金
      屬元素成分）與編號３（改造子彈十七顆）中，編號３－５子彈之圓筒狀暗黃
      色金屬彈頭（編號３－５－１，含銅、鋅等金屬元素成分）、暗黃色金屬彈殼
      上半部（編號３－５－２，含銅、鋅等金屬元素成分）及暗黃色金屬彈殼下半
      部（編號３－５－３，含銅、鋅等金屬元素成分）相似等情，有內政部警政署
      刑事警察局九十四年二月二十三日刑鑑字第Ｚ○○○○○○○○○號函附之送
      鑑彈殼、子彈等證物之材質分析結果存卷可證。堪認扣案之玩具金屬彈殼五十
      三顆，即為被告甲○○、乙○○製造改造子彈的素材無訛。且扣案如附表壹編
      號十六所示之鋼珠，與扣案加裝直徑約６ＭＭ鋼珠組合而成之改造子彈（即編
      號３－６）所使用之鋼珠，亦相互吻合，堪認扣案之鋼珠一包，亦係被告甲○
  ○、乙○○製造改造子彈的素材。由此益證被告甲○○、乙○○確有製造子彈
      之行為。
  ４、此外，並有如附表貳所示之製造槍枝、子彈的工具扣案可資佐證。而前開工具
      除附表貳編號四、五所示之小型銼刀及起子組，係在被告甲○○駕駛之車號Ｘ
      ５－８７４７號自用小客車內，而為警方所查扣者外，其餘工具均係在被告乙
      ○○位於臺中市○○區○○街一Ｏ八號九樓之一租屋處所查扣，被告乙○○亦
      不否認該工具為其所有，適足以證被告甲○○、乙○○就前開製造槍枝、子彈
      的犯行，有犯意聯絡及行為分擔。被告乙○○於本院審理時雖辯稱鑽床是用來
      鑽玉石的，砂輪機是用來拋光玉石的等語，然前開扣案的黑色鑽頭與砂輪機的
      砂輪片，顯係用於金屬鑽孔與研磨之用，與石頭類物品所使用之鑽頭或砂輪片
      材質並不相同。且被告乙○○初於警詢時陳稱：警方在臺中市○○區○○街一
      Ｏ八號九樓之一查扣的物品，是被告甲○○用來修理居家用品的，我也會用來
      修理家裡壞掉的物品等語，顯與自己前開審理時之辯詞相互齟齬。適見被告前
      開辯詞實為臨訟杜撰之飾詞，不足採信。
（三）綜上所述，本案事證明確，被告甲○○、乙○○犯行均堪認定。
二、按被告甲○○、乙○○行為後，槍砲彈藥刀械管制條例於九十四年一月二十六日
    修正公布，同年月二十八日生效。修正前該條例第十一條第一項原規定：「未經
    許可，製造、販賣或運輸第四條第一項第一款所稱其他可發射金屬或子彈具有殺
    傷力之各式槍砲者，處五年以上有期徒刑，併科新臺幣一千萬元以下罰金。」（
    下稱舊法）；修正後已將原第十一條規定刪除，並將同條例第八條第一項修正為
    ：「未經許可，製造、販賣或運輸鋼筆槍、瓦斯槍、麻醉槍、獵槍、空氣槍或第
    四條第一項第一款所定其他可發射金屬或子彈具有殺傷力之各式槍砲者，處無期
    徒刑或五年以上有期徒刑，併科新臺幣一千萬元以下罰金。」（下稱新法）。針
    對製造其他可發射金屬或子彈具有殺傷力之各式槍砲，新舊法有關條號及法定刑
    度均有所變更，比較新舊法的規定，以修正前之舊法，有利於被告甲○○、乙○
    ○，爰依刑法第二條第一項但書規定，適用最有利於被告甲○○、乙○○之舊法
    ，即行為時之槍砲彈藥刀械管制條例第十一條第一項規定處罰。至於同條例第十
    二條第一項之罪，修正前後並未有所修正更動，自無新舊法比較適用之問題，附
    此說明。次按製造可發射子彈具有殺傷力之槍枝及子彈，係侵害社會法益，若同
    時製造數支可發射子彈具有殺傷力之槍枝、同時製造數顆子彈，均分別成立單純
    一罪，不發生想像競合的問題。被告甲○○、乙○○未經許可，同時、同地製造
    可發射子彈具有殺傷力之槍枝三支（並包含二支土造金屬槍管、一支土造金屬槍
    管半成品及一支已貫通的玩具金屬槍管）及子彈二十二顆，雖其中十一顆製造完
    成之子顆，未能擊發或可擊發而發射動能不足，故認定不具有殺傷力，其中四顆
    為尚未製造完成之子彈，且不具殺傷力，然同時製造完成之其餘七顆子彈既已具
    有殺傷力，已達既遂階段，而同時製造數顆子彈復係成立單純一罪，則渠等製造
    子彈之行為，即已達既遂階段，核被告甲○○、乙○○前開所為，均係犯修正前
    槍砲彈藥刀械管制條例第十一條第一項之未經許可，製造可發射子彈具有殺傷力
    之槍枝罪、同條例第十二條第一項之未經許可，製造子彈罪。被告甲○○、乙○
    ○製造後持有可發射子彈具有殺傷力之槍枝及子彈之低度行為，為製造之高度行
    為所吸收，均不另論罪。被告甲○○、乙○○就前開未經許可，製造可發射子彈
    具有殺傷力之槍枝及未經許可，製造子彈犯行，有犯意聯絡及行為分擔，均為共
    同正犯。被告甲○○、乙○○以一製造行為，同時、同地製造可發射子彈具有殺
    傷力之槍枝三支（包含二支土造金屬槍管、一支土造金屬槍管半成品及一支已貫
    通的玩具金屬槍管）及子彈二十二顆，係以一行為同時觸犯未經許可，製造可發
    射子彈具有殺傷力之槍枝罪及未經許可，製造子彈罪，為想像競合犯，依刑法第
    五十五條規定，從一重以未經許可，製造可發射子彈具有殺傷力之槍枝罪處斷。
    公訴意旨雖僅論及被告甲○○、乙○○未經許可，製造如附表壹編號一至三所示
    之槍枝及三顆具有殺傷力之子彈部分，然前開公訴意旨所未論及的部分，既與起
    訴部分有實質上一罪關係，本為起訴效力所及，本院自應併予審理。爰審酌被告
    甲○○、乙○○分別有事實欄所記載之刑事前案紀錄，有臺灣高等法院被告全國
    前案紀錄表及臺灣臺中地方法院檢察署刑案資料查註紀錄表附卷可稽，堪認被告
    甲○○、乙○○品行不佳，且並無悛悔向上之心，並斟酌被告甲○○、乙○○共
    同製造可發射子彈具有殺傷力之槍枝及子彈，嚴重危害社會治安，惡性非輕，且
    製造可發射子彈具有殺傷力之槍枝三支、子彈二十二顆（其中七顆具有殺傷力、
    十五顆不具殺傷力），槍枝、子彈數量並不算少，且渠等犯後均猶飾詞辯解，難
    認已有悔意等一切情狀，分別量處如主文所示之刑，併就所處罰金刑部分，諭知
    易服勞役之折算標準，以資懲儆。扣案如附表壹編號一至三所示之可發射子彈具
    有殺傷力之槍枝三支、附表壹編號四所示之土造金屬槍管二支（為槍砲主要組成
    零件），係屬違禁物，爰依刑法第三十八條第一項第一款規定宣告沒收；如附表
    壹編號五所示之土造金屬槍管半成品一支、如附表壹編號十七所示已貫通之玩具
    金屬槍管一支，係被告甲○○、乙○○所共有，因犯未經許可，製造可發射子彈
    具有殺傷力之槍枝罪所得之物，爰依刑法第三十八條第一項第三款規定宣告沒收
    ；如附表壹編號六、八、十所示之子彈七顆，雖因鑑驗試射而僅餘彈殼，不再具
    有子彈之功能，而非屬違禁物，惟仍係被告甲○○、乙○○所共有，因犯未經許
    可，製造子彈罪所得之物；如附表壹編號七、九、十一、十二所示無法擊發的子
    彈（不具殺傷力）及鑑驗試射所餘的彈殼（試射前亦不具殺傷力），雖非屬違禁
    物，然仍係被告甲○○、乙○○所共有，因犯未經許可，製造子彈罪所得之物，
    爰均依刑法第三十八條第一項第三款規定宣告沒收；扣案如附表壹編號十三所示
    之玩具金屬彈殼、編號十四所示之建築工業用彈、編號十五所示之玩具底火帽、
    編號十六所示之鋼珠，為被告甲○○、乙○○所共有，供犯未經許可，製造子彈
    罪預備之物，爰依刑法第三十八條第一項第二款規定宣告沒收；如附表貳所示之
    物品，為被告甲○○、乙○○所共有，供未經許可，製造可發射子彈具有殺傷力
    之槍枝、子彈所用之物，爰依刑法第三十八條第一項第二款規定宣告沒收。至於
    如附表所示之物品，經鑑定結果，既非屬違禁物，且無積極證據證明與前開犯
    罪有關，本院無從為沒收之諭知，附此說明。
據上論斷，應依刑事訴訟法第二百九十九條第一項前段，修正前槍砲彈藥刀械管制條
例第十一條第一項、槍砲彈藥刀械管制條例第十二條第一項，刑法第十一條前段、第
二條第一項但書、第二十八條、第五十五條、第四十二條第二項、第三項、第三十八
條第一項第一款、第二款、第三款，罰金罰鍰提高標準條例第二條，判決如主文。
中      華      民      國    九十四    年      六      月      六      日
                                臺灣臺中地方法院刑事第三庭
                                    審判長法  官  劉 錫 賢
                                    法  官  何 世 全
                                          法  官  陳 得 利
附表壹：
┌──┬────────────────────┬───────────┐
│編號│扣     案      物      品     名      稱│數                  量│
├──┼────────────────────┼───────────┤
│ 一 │仿ＢＥＲＥＴＴＡ廠９２ＦＳ型半自動手槍製│壹支                  │
│    │造之玩具手槍換裝土造金屬槍管改造而成之改│                      │
│    │造手槍（槍枝管制編號0000000000│                      │
│    │號）                                    │                      │
├──┼────────────────────┼───────────┤
│ 二 │仿ＢＥＲＥＴＴＡ廠９２ＦＳ型半自動手槍製│壹支                  │
│    │造之玩具手槍換裝土造金屬槍管改造而成之改│                      │
│    │造手槍（槍枝管制編號0000000000│                      │
│    │號）                                    │          │
├──┼────────────────────┼───────────┤
│ 三 │仿ＢＥＲＥＴＴＡ廠８４型半自動手槍製造之│壹支                  │
│    │玩具手槍換裝土造金屬槍管改造而成之改造手│                      │
│    │槍（槍枝管制編號0000000000號）│                      │
├──┼────────────────────┼───────────┤
│ 四 │土造金屬槍管                            │貳支                  │
├──┼────────────────────┼───────────┤
│ 五 │土造金屬槍管半成品                      │壹支                  │
├──┼────────────────────┼───────────┤
│ 六 │土造子彈（具直徑９．２ＭＭ金屬彈頭，具殺│貳顆                  │
│    │傷力，均經鑑驗試射僅餘彈殼）            │                      │
├──┼────────────────────┼───────────┤
│ 七 │土造子彈（具直徑９．２ＭＭ金屬彈頭，不具│顆                  │
│    │殺傷力，貳顆均經鑑驗試射僅餘彈殼，餘壹顆│                      │
│    │無法擊發，而仍為完整子彈結構）          │                      │
├──┼────────────────────┼───────────┤
│ 八 │改造子彈（玩具金屬彈殼加裝直徑約６ＭＭ鋼│貳顆                  │
│    │珠組合而成，具殺傷力，均經鑑驗試射僅餘彈│                      │
│    │殼）                                    │                      │
├──┼────────────────────┼───────────┤
│ 九 │改造子彈（玩具金屬彈殼加裝直徑約６ＭＭ鋼│顆                  │
│    │珠組合而成，不具殺傷力，均經鑑驗試射無法│                      │
│    │擊發，而仍為完整子彈結構）              │                      │
├──┼────────────────────┼───────────┤
│ 十 │改造子彈（玩具金屬彈殼加裝直徑約８．６Ｍ│顆                  │
│    │Ｍ金屬彈頭組合而成，具殺傷力，均經鑑驗試│                      │
│    │射僅餘彈殼）                            │              │
├──┼────────────────────┼───────────┤
│十一│改造子彈（玩具金屬彈殼加裝直徑約８．６Ｍ│伍顆                  │
│    │Ｍ金屬彈頭組合而成，不具殺傷力，貳顆均經│                      │
│    │鑑驗試射僅餘彈殼，餘顆無法擊發，而仍為│                      │
│    │完整子彈結構）                          │                      │
├──┼────────────────────┼───────────┤
│十二│改造子彈（玩具金屬彈殼加裝直徑約８．６Ｍ│肆顆                  │
│    │Ｍ金屬彈頭組合而成，欠缺火藥、底火，非為│                      │
│    │子彈完整結構，不具殺傷力）              │                      │
├──┼────────────────────┼───────────┤
│十三│玩具金屬彈殼                            │伍拾顆              │
├──┼────────────────────┼───────────┤
│十四│建築工業用彈                            │拾伍顆                │
├──┼────────────────────┼───────────┤
│十五│玩具底火帽                              │壹佰捌拾壹顆          │
├──┼────────────────────┼───────────┤
│十六│鋼珠                                    │壹包                  │
├──┼────────────────────┼───────────┤
│十七│玩具金屬槍管（槍管已貫通）              │壹支                  │
└──┴────────────────────┴───────────┘
附表貳：
┌──┬────────────────────┬───────────┐
│編號│扣     案      物     品      名      稱│數                  量│
├──┼────────────────────┼───────────┤
│ 一 │鑽床                                    │壹台                  │
├──┼────────────────────┼───────────┤
│ 二 │砂輪機                                  │貳台                  │
├──┼────────────────────┼───────────┤
│ 三 │虎鉗                                    │壹台                  │
├──┼────────────────────┼───────────┤
│ 四 │小型銼刀                                │陸支                  │
├──┼────────────────────┼───────────┤
│ 五 │起子組                                  │壹組                  │
├──┼────────────────────┼───────────┤
│ 六 │鑽頭                                    │捌支                  │
└──┴────────────────────┴───────────┘
附表：
┌──┬────────────────────┬───────────┐
│編號│扣     案      物     品      名      稱│數                  量│
├──┼────────────────────┼───────────┤
│ 一 │仿步槍外型製造之玩具空氣長槍（含長、短鋼│壹支                  │
│    │瓶各一支，槍枝管制編號000000000│  │
│    │４號，不具殺傷力）                      │                      │
├──┼────────────────────┼───────────┤
│ 二 │仿半自動手槍外型製造之玩具手槍（欠缺彈匣│壹支                  │
│    │，槍枝管制編號0000000000號，不│                      │
│    │具殺傷力）                              │                      │
├──┼────────────────────┼───────────┤
│ 三 │義大利ＶＡＬＴＲＯ廠９８ＣＩＶＩＬ型口徑│壹支                  │
│    │９ＭＭ之模型槍（槍枝管制編號１１０２０２│                      │
│    │３９９１號，不具殺傷力）                │                      │
├──┼────────────────────┼───────────┤
│ 四 │仿ＧＬＯＣＫ廠２７型半自動手槍製造之玩具│壹支                  │
│    │手槍（槍枝管制編號0000000000號│                      │
│    │，不具殺傷力）                          │                      │
├──┼────────────────────┼───────────┤
│ 五 │仿ＧＬＯＣＫ廠１７型半自動手槍製造之玩具│壹支                  │
│    │手槍（槍枝管制編號0000000000號│                      │
│    │，不具殺傷力）                          │                      │
├──┼────────────────────┼───────────┤
│ 六 │仿ＧＬＯＣＫ廠１８Ｃ型半自手槍製造之玩具│壹支                  │
│    │手槍（不具殺傷力）                      │                      │
├──┼────────────────────┼───────────┤
│ 七 │滅音管                                  │貳支                  │
├──┼────────────────────┼───────────┤
│ 八 │玩具槍滑套                              │伍個                  │
├──┼────────────────────┼───────────┤
│ 九 │玩具槍之配件固定架                      │壹個                  │
├──┼────────────────────┼───────────┤
│ 十 │玩具槍彈匣                              │伍個                  │
├──┼────────────────────┼───────────┤
│十一│玩具金屬槍管（內有阻鐵）                │支                  │
├──┼────────────────────┼───────────┤
│十二│金屬棒                                  │壹支                  │
├──┼────────────────────┼───────────┤
│十三│金屬彈簧                                │壹包                  │
└──┴────────────────────┴───────────┘
右正本證明與原本無異。
如不服本判決，應於送達後十日內向本院提出上訴狀（須附繕本），上訴於臺灣高等
法院臺中分院。
                                          書記官
中      華      民      國    九十四    年      六      月      六      日
附錄本案論罪科刑法條全文：
槍砲彈藥刀械管制條例第十一條
未經許可，製造、販賣或運輸第四條第一項第一款所稱其他可發射金屬或子彈具有殺
傷力之各式槍砲者，處五年以上有期徒刑，併科新臺幣一千萬元以下罰金。
未經許可，轉讓、出租或出借前項所列槍砲者，處三年以上十年以下有期徒刑，併科
新臺幣七百萬元以下罰金。
意圖供自己或他人犯罪之用，而犯前二項之罪者，處無期徒刑或七年以上有期徒刑，
併科新臺幣一千萬元以下罰金。
未經許可，持有、寄藏或意圖販賣而陳列第一項所列槍砲者，處一年以上七年以下有
期徒刑，併科新臺幣七百萬元以下罰金。
第一項至第三項之未遂犯罰之。
槍砲彈藥刀械管制條例第十二條
未經許可，製造、販賣或運輸子彈者，處一年以上七年以下有期徒刑，併科新臺幣五
百萬元以下罰金。
未經許可，轉讓、出租或出借子彈者，處六月以上五年以下有期徒刑，併科新臺幣三
百萬元以下罰金。
意圖供自己或他人犯罪之用，而犯前二項之罪者，處三年以上十年以下有期徒刑，併
科新臺幣七百萬元以下罰金。
未經許可，持有、寄藏或意圖販賣而陳列子彈者，處五年以下有期徒刑，併科新臺幣
三百萬元以下罰金。
第一項至第三項之未遂犯罰之。
